臺灣桃園地方法院民事裁定　　　　　　　　96年度抗字第97號
抗　告　人　甲○○
上列抗告人因聲請展期清算事件，對於民國96年4 月17日本院96
年度司字第71號民事裁定提起抗告，本院裁定如下：
    主  文
抗告駁回。
抗告程序費用新臺幣壹仟元由抗告人負擔。
    理  由
一、抗告意旨略以：原審裁定所依據之95年度司字第190 號裁定
    尚未確定，且鈞院95年度司字第52號裁定之展期清算期間，
    顯有錯誤或遺漏，抗告人已聲請更正，並另狀聲請展期清算
    ，蓋鈞院上開95年度司字第52號裁定之展期期間僅計算至95
    年9 月20日止，顯與鈞院94年度司字第73號更正函所示自94
    年4 月28日就任之內容不符，是正確之展期期間應計算至95
    年10月28日，抗告人不僅於前依法對鈞院95年度司字第52號
    裁定聲請更正，即便未為聲請，該裁定法院依法亦負有命抗
    告人限期聲請更正，惟其不然，不僅未為更正，亦無裁定限
    期命聲請更正，原裁定法院不察，依據鈞院95年度司字第52
    號裁定之展期清算期間，認抗告人未於清算期間聲請展期，
    逕駁回抗告人之聲請，顯於法不合，為此聲請求為原裁定廢
    棄等情。
二、按清算人應於6 個月內完結清算；不能於6 個月內完結清算
    時，清算人得申敘理由，向法院聲請展期。又清算人不於前
    項規定期間內清算完結者，各處新台幣1 萬元以上5 萬元以
    下之罰鍰，公司法第87條第3 項、第4 項分別定有明文。上
    開規定，依同法第113 條規定，於有限公司準用之。則清算
    期間原則上自清算人就任之日起算6 個月即告屆滿，清算人
    如認無法如期完成清算，自應於就任之日起6 個月內之清算
    期間向法院聲請延展清算期間，以利主管機關為監督上必要
    之檢查及管理，並保障股東及公司債權人之權益，否則清算
    期間一旦屆滿，自無從再行延展。清算期間屆滿後，清算人
    倘仍未清算完結者，清算並非當然完結，清算人仍應繼續執
    行其清算人之職務，惟不應再允其聲請展期清算，否則公司
    法第87條第4 項行政處分科以罰鍰之規定即成具文。又股東
    選任之清算人，得由股東過半數之同意，將其解任。清算人
    之解任，應由股東於15日內，向法院聲報，亦有同法第82條
    但書、第83條第2 項規定可稽。而上開規定，依同法第113
    條，於有限公司準用之。次按，立法者明定清算人應於就任
    後向法院聲報，其目的在使法院知悉有清算情事，並得開始
    為清算監督，是清算人向法院聲報，僅具備查之效力，非清
    算人與公司間委任關係之成立或生效要件。
三、經查：
  (一)本件抗告人甲○○於95年10月2 日向本院聲報其已於95年9
    月18日經股東會決議解任其擔任國敦營造有限公司清算人乙
    職，其並於同日出具同意書聲明願自95年9 月20日起解任，
    業經本院依職權調閱本院95年度司字第190 號卷查核屬實（
    抗告人提出股東會議事錄、同意書各1 件為證），則依前開
    規定及說明，抗告人已自95年9 月20日起解任國敦營造有限
    公司之清算人，應堪認定。準此，抗告人既自95年9 月20
    日起即解任國敦營造有限公司之清算人，則其於解任後之96
    年3 月26日提出展期清算之聲請時，已非國敦營造有限公司
    之清算人，是不論本件清算期間應展延至96年3 月20日止或
    同年4 月28日止，抗告人均不具備展期清算之聲請人資格，
    其所為聲請自不合法。
  (二)從而，原審法院所為駁回抗告人展期清算聲請之裁定，於法
    有據，並無不合。抗告意旨猶執前詞，求予廢棄原裁定，為
    無理由，應予駁回。
四、結論：本件抗告為無理由，依非訟事件法第21條第2 項、第
    44條、第46條，民事訴訟法第495 條之1 第1 項、第449 條
    第1 項、第78條，裁定如主文。
中　　華　　民　　國　　96　　年　　12　　月　　7 　　日
                民事第一庭    　審判長法　官　郭琇玲
                                      法　官　卓立婷
                                      法　官　吳爭奇
以上正本係照原本作成。
本裁定除以適用法規顯有錯誤為理由，並經本院許可外，不得再
抗告。如提起再抗告，應於收受後10日內，向本院提出再抗告狀
，並繳納再抗告費新台幣1,000 元。
中　　華　　民　　國　　96　　年　　12　　月　　10　　日
                                      書記官　梁麗雲
